【裁判字號】    97,易,647
【裁判日期】    970430
【裁判案由】    竊盜
【裁判全文】
臺灣板橋地方法院刑事判決              97年度易字第647 號
公 訴 人  台灣板橋地方法院檢察署檢察官
被    告  乙○○
上列被告因竊盜案件，經檢察官提起公訴（九十六年度偵字第二
八五三０號），被告於準備程序就被訴事實為有罪之陳述，本院
裁定改依簡式審判程序審理，判決如下：
    主      文
乙○○犯如附表所示之罪，各處如附表所示之刑。應執行有期徒
刑壹年貳月。
    事      實
一、乙○○前曾於民國九十六年間，因公共危險案件，經台灣士
    林地方法院以九十六年度湖交簡字第二號判決處拘役五十九
    日，嗣經裁定減刑為拘役二十九日確定，於九十六年十一月
    十二日縮刑期滿執行完畢（於本案不構成累犯）。詎仍不知
    警惕，竟分別基於意圖為自己不法所有之犯意，先後為下列
    犯行：
（一）先於九十六年十一月十六日上午十一時許，侵入台北縣板
      橋市○○路一二０號「重慶國中」校園內，見無人在內一
      年級導師辦公室窗戶未上鎖，即自辦公室外打開窗戶，伸
      手踰越屬安全設備之窗戶入內開啟該辦公室門鎖，使其失
      去防閑作用後，自辦公室大門侵入室內，竊取林逸昀所有
      之現金約新台幣（下同）四千元，及劉翰臻所有之現金約
      四萬二千五百元，得手後旋即離去。
（二）次於九十六年十一月二十日晚間九時許，侵入「重慶國中
      」校園內，見一年級導師辦公室窗戶未上鎖，以同一手法
      竊取林沁瑩所有之現金約一千元、池怡君所有之現金約二
      千二百元，及孫維如所有之現金約五十元，得手後旋即逃
      逸。
（三）復於九十六年十一月二十四日上午十一時許，侵入「重慶
      國中」校園內，見二、三年級導師辦公室窗戶未上鎖，以
      同一手法竊取朱桂香所有之現金約二百元、張慧美所有之
      現金約三百元、陳皓薇所有之現金約六百元、陳鳳化所有
      之現金約二百元、藍斐映所有之現金約一百五十元、溫梅
      君所有之現金約三百元，及甲○○所有之現金約二萬元，
      得手後逃逸無蹤。
（四）再於九十六年十一月二十七日凌晨三時十分許，侵入「重
      慶國中」校園內，見專任教師辦公室窗戶上鎖，即持放置
      於校園廁所內，屬該校所有之掃把，自辦公室外將屬安全
      設備之該辦公室窗戶玻璃敲破，伸手越入開啟該辦公室門
      鎖後，自辦公室大門侵入室內，竊取莫璨蓮所有之現金約
      二百六十元、藍麗芬所有之現金約三百元，及丙○○所有
      之現金約三百二十元，得手後欲離去時，為該校警衛許賢
      佐發覺，報警處理循線查獲。
二、案經台北縣政府警察局板橋分局報告台灣板橋地方法院檢察
    署檢察官偵查起訴。
    理      由
一、本案被告乙○○所犯係死刑、無期徒刑、最輕本刑為三年以
    上有期徒刑以外之罪，且非高等法院管轄之第一審案件，其
    於準備程序中就被訴事實為有罪之陳述，經本院告知簡式審
    判程序之旨，並聽取公訴人、被告之意見後，裁定改行簡式
    審判程序，合先敘明。
二、上揭事實，業據被告於本院審理時坦承不諱，核與證人林逸
    昀、劉翰臻、林沁瑩、池怡君、孫維如、朱桂香、張慧美、
    陳皓薇、陳鳳化、藍斐映、溫梅君、甲○○、莫璨蓮、藍麗
    芬、丙○○、許賢佐等人於警詢時證述之情節相符，並有現
    場照片、贓物認領保管單等件在卷可稽，足證被告自白核與
    事實相符，堪以採信。本案事證明確，被告犯行，洵堪認定
    。
三、查被告推窗伸手入室打開門鎖，以進入辦公室內行竊，其竊
    盜之手段，既已越進窗門，足使他人窗門之安全設備失其防
    閑之效用，故核其所為，係犯刑法第三百二十一第一項第二
    款之踰越安全設備竊盜罪（指如附表編號一至三部分，公訴
    意旨原認係構成刑法第三百二十條第一項之普通竊盜罪，尚
    有誤會，經公訴檢察官當庭更正起訴法條，附此敘明）、第
    三百二十一條第一項第二款之毀越安全設備竊盜罪（指如附
    表編號四部分）。被告先後四次加重竊盜犯行，犯意各別、
    時、地有異，應予分論併罰。
四、爰審酌被告之素行，犯罪之動機、目的均僅為貪圖一己之私
    利，犯罪之手段、所竊得財物價值，及犯罪後坦承犯行，態
    度尚屬良好等一切情狀，分別量處如主文所示之刑，並定其
    應執行之刑，以示懲儆。至未扣案之掃把一支，雖係被告持
    供本案竊盜犯罪所用，然並非被告所有之物，業據其供明在
    卷，爰不宣告沒收。
據上論斷，應依刑事訴訟法第二百七十三條之一第一項、第二百
九十九條第一項前段，刑法第三百二十一條第一項第二款、第五
十一條第五款，判決如主文。
本案經檢察官彭聖斐到庭執行職務。
中    華    民    國    97    年    4     月    30    日
                  刑事第六庭  法  官  林鈺琅
以上正本證明與原本無異。
如不服本判決，應於判決送達後10日內向本院提出上訴狀，上訴
於台灣高等法院（須附繕本）。
                              書記官  林蔚然
中    華    民    國    97    年    4     月    30    日
附錄本案論罪科刑法條全文：
刑法第321 條：（加重竊盜罪）
  犯竊盜罪而有左列情形之一者，處六月以上、五年以下有期徒
  刑：
  一  於夜間侵入住宅或有人居住之建築物、船艦或隱匿其內而
      犯之者。
  二  毀越門扇、牆垣或其他安全設備而犯之者。
  三  攜帶兇器而犯之者。
  四  結夥三人以上而犯之者。
  五  乘火災、水災或其他災害之際而犯之者。
  六  在車站或埠頭而犯之者。
  前項之未遂犯罰之。
附表：
┌──┬──────┬────┬────────────┐
│編號│犯 罪 時 間 │罪   名 │ 宣  告  刑             │
├──┼──────┼────┼────────────┤
│ 一 │96年11月16日│踰越安全│有期徒刑柒月。          │
│    │上午11時許  │設備竊盜│                        │
├──┼──────┼────┼────────────┤
│ 二 │96年11月20日│踰越安全│有期徒刑柒月。          │
│    │晚間9 時許  │設備竊盜│                        │
├──┼──────┼────┼────────────┤
│ 三 │96年11月24日│踰越安全│有期徒刑柒月。          │
│    │上午11時許  │設備竊盜│                        │
├──┼──────┼────┼────────────┤
│ 四 │97年11月27日│毀越安全│有期徒刑柒月。          │
│    │凌晨3 時10分│設備竊盜│                        │
│    │許          │        │                        │
└──┴──────┴────┴────────────┘


司法院資訊處製作；財團法人民間司法改革基金會備份。
